【裁判字號】    90,交上易,128
【裁判日期】    900628
【裁判案由】    過失傷害
【裁判全文】
臺灣高等法院高雄分院刑事判決                    九十年度交上易字第一二八號
    上  訴  人  臺灣高雄地方法院檢察署檢察官
    上  訴  人
    即  被  告  丙○○
右上訴人因被告過失傷害案件，不服臺灣高雄地方法院八十九年度交易字第九四三號
中華民國九十年四月十七日第一審判決（起訴案號：臺灣高雄地方法院檢察署八十九
年度偵字第一八八一七號），提起上訴，本院判決如左：
      主  文
上訴駁回。
丙○○緩刑貳年。
      事  實
一、丙○○於民國八十九年六月二十五日下午一時十五分許，騎乘車牌號碼ＷＤＤ－
    六五五號輕型機車附載其母洪罔好，沿高雄市○○區○○路由東向西方向行駛，
    途經該路與龍華街口前方西向車道時（二十一世紀生活百貨廣場），本應注意車
    前狀況，並隨時採取必要之安全措施，以避免道路交通事故之發生，而依當時情
    形，又無不能注意之情形，竟疏於注意警戒車前狀況，並採取適當必要及有效之
    閃避或煞車等安全措施，適有行人甲○○亦疏未注意，任意站立在漢民路二十一
    世紀生活百貨廣場前方西向車道上穿衣服，丙○○見狀閃避、煞車不及以致機車
    右照後鏡勾到甲○○右手袖口，甲○○因而倒地受有左肘部肱骨髁上粉碎骨折關
    節面破壞等傷害。丙○○於肇事後，留在現場，對於未發覺之犯罪，主動向處理
    事故之員警坦承渠為肇事者，而接受裁判。
二、案經被害人甲○○之法定代理人乙○○訴請高雄市政府警察局小港分局報請臺灣
    高雄地方法院檢察署檢察官偵查起訴。
      理  由
一、上訴人即被告丙○○未於審理期日到庭，惟其於警偵訊及原審及本院調查時均不
    否認有於前揭時、地騎車時發生道路交通事故，致被害人甲○○受有前開傷害等
    情，惟辯稱︰是被害人右手勾到我的右邊後視鏡及手把才跌倒云云。經查︰按汽
    車行駛時，駕駛人應注意車前狀況，並隨時採取必要之安全措施。道路交通安全
    規則第九十四條第三項分別定有明文。而依當時漢民路上二十一世紀生活百貨廣
    場前停放有汽車，而被害人則係站立於所停放之汽車旁，亦即在慢車道上，被告
    則係直向沿該慢車道前進，此已據被害人甲○○及被告分別供述在卷，則被告行
    駛至該路段時，本應減速注意行人之動向，而依被告之智識、能力並無不能注意
    之情事，竟疏未注意車前狀況，並採取適當、必要及有效之閃避或煞車等安全措
    施，而貿然駛過，致肇事使被害人甲○○受有左肘部肱骨髁上粉碎骨折關節面破
    壞之傷害，此亦有診斷證明書足憑，是被告有過失，已經顯明。而被害人甲○○
    之受傷與被告之過失行為間並有相當之因果關係，被告自應負過失傷害罪責。再
    者被害人甲○○因任意站立於慢車道上並為穿衣服之行為，以致發生本件交通事
    故，而就本件車禍之發生及結果亦有過失，然被告過失犯行業據本院認定如上，
    被告自不能因此而解免其過失刑責。故本案事證已臻明確，被告犯行洵堪認定，
    應予依法論科。
二、核被告所為，係犯刑法第二百八十四條第一項前段之過失傷害罪。又被告於肇事
    後，留在事故現場，對於未發覺之犯罪，主動向處理事故之員警坦承其為肇事者
    等情事，亦據證人即承辦員警鄒盟英於本院審理中到庭證述屬實，為對未發覺之
    犯罪自首而接受裁判，應依刑法第六十二條前段之規定，減輕其刑。
三、原審以被告罪證明確，適用刑法第二百八十四條第一項前段、第六十二條前段、
    第二條第一項前段、第四十一條第一項，罰金罰鍰提高標準條例第一條前段、第
    二條，審酌被告因一時疏於注意而肇事，犯罪後坦承肇事經過，態度尚可，且本
    件事故之發生被害人亦有過失，惟被告因賠償金額多寡迄今仍無法與告訴人達成
    民事上和解，並斟酌被害人甲○○所受傷害等一切情狀，量處拘役四十日，並諭
    知易科罰金之折算標準，經核認事用法並無違誤，量刑亦稱允當，檢察官上訴意
    旨，以被告丙○○犯罪後態度不佳，毫無悔意，被害人迄今仍未獲任何賠償，原
    審量處拘役四十日，仍嫌太輕，不足示懲云云，指摘原判決不當，為無理由，應
    予駁回。末查被告未曾受有期徒刑以上刑之宣告，有臺灣高等法院被告全國前案
    紀錄表在卷可憑，其次本院審理期間，業與告訴人達成和解，賠償告訴人新台幣
    八萬五千元，有和解書在卷可憑，本院認被告經此科刑教訓，當知所警惕，所宣
    告之刑以暫不執行為適當，併予宣告緩刑二年，以啟自新。
四、末按提起上訴，應自判決送達後十日內為之，刑事訴訟法第三百四十九條定有明
    文，本件被告係於民國九十年四月二十七日收受原審法院判決之送達，有送達證
    書可查，茲竟遲至同年五月十七日始提起上訴，已逾十日期間，按之上開規定，
    顯屬違背法律上之程式，爰併駁回之。
五、被告經合法傳喚，無正當理由不到庭，爰不待其陳述逕行判決。
據上論結，應依刑事訴訟法第三百六十八條，第三百六十七條前段、第三百七十一條
、刑法第七十四條第一款判決如主文。
本案經檢察官陳國全到庭執行職務。
中      華      民      國    九十      年      六      月    二十八    日
                              臺灣高等法院高雄分院刑事第五庭
                                  審判長法官  吳水木
                                        法官  洪慶鐘
                                        法官  趙文淵
右正本證明與原本無異。
不得上訴。
                                      書記官  高惠珠
中    華    民    國      九十      年       七       月      二        日
附錄：本判決論罪科刑法條：
附錄本判決論罪之法條：
刑法二百八十四條第一項前段
  因過失傷害人者，處六月以下有期徒刑、拘役或五百元以下罰金。
                                                                        Ｆ


司法院資訊處製作；財團法人民間司法改革基金會備份。
